【裁判字號】    95,抗,162
【裁判日期】    950605
【裁判案由】    定應執行刑
【裁判全文】
臺灣高等法院臺南分院刑事裁定           95年度抗字第162號
抗  告  人  甲○○
                    現於臺灣臺南監獄臺南分監執行中
上列抗告人因聲請定應執行刑案件，不服中華民國95年4月24日
臺灣臺南地方法院第一審裁定（95年度聲字第622號）提起抗告
，本院裁定如下：
      主      文
原裁定撤銷。
甲○○因違反毒品危害防制條例等罪，所處如附表所示之刑，應
執行有期徒刑壹年捌月。
      理      由
一、抗告意旨略以：
  (一)查抗告人於民國（下同）九十四年間，因毒品危害防制條
      例案件，經原審以九十五年度訴字第四十八號，判處抗告
      人有期徒刑十一月及有期徒刑三月，二罪合併定應執行刑
      一年。另抗告人於九十三年間，又因毒品危害防制條例案
      件，經原審以九十三年度訴字第一０九四號，判處有期徒
      刑九月。
  (二)抗告人所犯上開三罪，原審於九十五年四月二十四日，以
      九十五年度聲字第六二二號定應執行刑，裁定抗告人應執
      行有期徒刑「一年十月」。然抗告人二案（即九十五年度
      訴字第四十八號）業經定應執行刑為有期徒刑「一年」二
      案縱使合併執行，刑期亦僅為有期徒刑「一年九月」，原
      審合併定應執行刑結果，竟為有期徒刑「一年十月」，增
      加一月有期徒刑，顯不利於抗告人，故抗告人為維護自身
      權利，依法提起抗告，求為撤銷原裁定，另為適當裁定云
      云。
二、按法律上屬於自由裁量之事項，須受其外部性界限及內部性
    界限之拘束。依據法律具體規定，法院應在其範圍內為適當
    裁判者，為外部性界限；而法院為裁判時，應考量法律之目
    的，及法律秩序之理念者，為內部性界限（最高法院八十年
    台非字第四七三號判例參照）。本件抗告人甲○○先後犯附
    表所示違反毒品危害防制條例等三罪，其中二罪，經台灣臺
    南地方法院併定應執行刑為有期徒刑一年確定（即九十五年
    度訴字第四十八號）。茲原裁定依檢察官聲請，以抗告人所
    犯前揭三罪，均合於定應執行刑之規定，而對抗告人定其應
    執行刑，為有期徒刑一年十月，從形式上觀察，原裁定雖未
    逾越刑法第五十一條第五款所定法律之外部性界限，惟已重
    於先前抗告人違反毒品危害防制條例二罪（即95年度訴字第
    48號）執行刑「有期徒刑一年」與93年訴字第1094號「有期
    徒刑九月」之加計總和，而不利於抗告人，難謂與前揭內部
    性界限無違（最高法院九十二年度台非字第三一九、二三五
    、二二七、一八七號判決參照）。
三、綜上，抗告意旨，謂原裁定就裁判確定前所犯數罪之併合處
    罰，不合比例原則，而指摘原裁定不當，洵有理由，應由本
    院將原裁定撤銷，更定應執行之刑如主文第二項所示。
據上論斷，應依刑事訴訟法第四百十三條，刑法第五十三條、第
五十一條第五款，裁定如主文。
中    華    民    國    95    年    6     月    5     日
                  刑事第六庭    審判長法  官  蔡崇義
                                      法  官  董武全
                                      法  官  侯明正
以上正本證明與原本無異。
如不服本裁定，應於收受本裁定後五日內向本院提出抗告狀。
                                      書記官  李育儒
中    華    民    國    95    年    6     月    7     日


司法院資訊處製作；財團法人民間司法改革基金會備份。
